【裁判字號】    98,苗簡,93
【裁判日期】    980821
【裁判案由】    第三人異議之訴
【裁判全文】
臺灣苗栗地方法院民事簡易判決          98年度苗簡字第93號
原      告  財團法人台灣省苗栗縣私立建臺高級中學
法定代理人  丁○○
訴訟代理人  陳淑芬律師
被      告  華南商業銀行股份有限公司
法定代理人  甲○○
訴訟代理人  乙○○
上列當事人間因第三人異議之訴等事件，本院於民國98年8 月4
日言詞辯論終結，判決如下：
    主  文
原告之訴駁回。
訴訟費用由原告負擔。
    事實及理由
一、原告起訴主張：被告以本院95年度執人10344 字第12637 號
    債權憑證為執行名義，向本院聲請拍賣同案被告即債務人丙
    ○○所有坐落苗栗縣苗栗市○○段第995 地號、權利範圍2/
    3 之土地（下稱系爭土地），並經本院以97年度執字第1259
    7 號強制執行事件執行在案（下稱系爭強制執行程序）。惟
    系爭土地係原告於民國66年10月2 日以新台幣（下同）50萬
    元向訴外人楊德從（丙○○之被繼承人）及劉和金（下稱楊
    德從等人）所購得，並訂有不動產持分買賣契約書，楊德從
    等人並於該日即將系爭土地點交予原告使用，其嗣後於系爭
    土地上搭建籃球場（下稱系爭籃球場）。系爭籃球場為原告
    出資建造之定著物，並非系爭土地之構成部分，於建造完成
    時即取得所有權，是其自得依強制執行法第15條規定提起本
    件第三人異議之訴。並聲明：本院97年度執字第12597 號清
    償債務強制執行事件（即95年度執全人字第723 號假扣押強
    制執行事件），就原告所有坐落苗栗縣苗栗市○○段995 地
    號土地之操場（為籃球場之誤）所為之強制執行程序應予撤
    銷。
二、被告辯稱：被告不爭執系爭籃球場為原告所興建，惟債務人
    丙○○擁有系爭土地權利範圍2/ 3之所有權，是其向本院聲
    請查封拍賣系爭土地並無違誤。又原告係於66年10月2 日向
    楊德從等2 人購買系爭土地，然迄未辦理所有權移轉登記，
    自尚未取得系爭土地之所有權，迄今亦逾請求權時效，故其
    提起第三人異議之訴，於法無據，應予駁回等語。並聲明：
    原告之訴駁回。
三、原告主張被告以本院95年度執人10344 字第12637 號債權憑
    證為執行名義，就系爭土地、權利範圍2/3 之土地聲請強制
    執行，經本院以97年度執字第12597 號執行事件受理在案。
    而坐落系爭土地上之籃球場為原告所出資興建等事實，為被
    告所不爭執，並經本院依職權調取本院97年度執字第12597
    號事件卷宗核閱屬實，自堪信為真實。
四、按第三人就執行標的物有足以排除強制執行之權利者，得於
    強制執行程序終結前，向執行法院對債權人提起異議之訴；
    強制執行法第15條前段定有明文。是依強制執行法第15條提
    起第三人異議之訴者，須第三人就「執行標的物」有足以排
    除強制執行之權利者，始得為之。倘第三人所有之物，並非
    執行之標的物，就其所有之物當無執行程序可供撤銷，自不
    得提起第三人異議之訴甚明。原告主張系爭籃球場為其所有
    ，因而請求排除系爭籃球場之強制執行程序云云；惟查系爭
    強制執行事件，債權人即被告僅聲請拍賣系爭土地、權利範
    圍2/3 之土地，查封不動產目錄上並不包含系爭籃球場之情
    ，業經本院依職權調取本院本院97年度執字第12597 號、95
    年度執全字第723 號等卷宗核閱無誤。是被告既未聲請查封
    拍賣系爭籃球場，且本院亦未將系爭籃球場併付拍賣，則系
    爭強制執行程序之執行標的即不包括原告所指之系爭籃球場
    。揆諸前揭法條，系爭籃球場既非執行之標的物，原告遽而
    提起本件第三人異議之訴，請求撤銷對系爭籃球場所為之強
    制執行程序，自於法無據，應予駁回。
五、本件事證已臻明確，兩造其餘攻擊防禦方法及舉證，經核均
    與判決結果無影響，爰無庸逐一論述，併予敘明。
六、據上論結，原告之訴為無理由，依民事訴訟法第78條，判決
    如主文。
中    華    民    國    98    年    8     月    21    日
                  苗栗簡易庭法  官  黃怡玲
以上正本係照原本作成。
如對本判決不服，須於判決送達後20日內向本院提出上訴狀（須
附繕本）。
                            書記官  孫銘宏
中    華    民    國    98    年    8     月    21    日

司法院資訊處製作；財團法人民間司法改革基金會備份。
